【裁判字號】    90,訴,1843
【裁判日期】    901210
【裁判案由】    毒品危害防制條例
【裁判全文】
臺灣桃園地方法院刑事判決                          九十年度訴字第一八四三號
    公  訴  人  臺灣桃園地方法院檢察署檢察官
    被      告  甲○○
右列被告因毒品危害防制條例案件，經檢察官提起公訴（九十年度毒偵字第二六○一
），本院判決如左：
    主      文
甲○○連續施用第一級毒品，處有期徒刑壹年，扣案之海洛因殘渣袋貳個（因與毒品
海洛因無從析離）沒收銷燬之；又連續施用第二級毒品，處有期徒刑陸月，扣案之安
非他命殘渣袋壹個（因與毒品安非他命無從析離）沒收銷燬之、吸管壹支沒收。應執
行有期徒刑壹年肆月，扣案之海洛因殘渣袋貳個、安非他命殘渣袋壹個均沒收銷燬之
；吸管壹支沒收。
    事      實
一、甲○○前因施用第一級毒品海洛因、第二級毒品安非他命之案件，經本院以八十
    七年度毒聲字第一一九八號裁定送觀察、勒戒，經認無繼續施用毒品之傾向，由
    臺灣桃園地方法院檢察署檢察官於民國（下同）八十七年八月二十一日，以八十
    七年度偵字第一○一二九號不起訴處分確定；於八十八年間又因施用第一級毒品
    海洛因、第二級毒品安非他命案件，經本院裁定送觀察勒戒後，認有繼續施用毒
    品之傾向，再經本院裁定解送強制戒治，並由臺灣桃園地方法院檢察署檢察官以
    八十九年度偵緝字第一號提起公訴，經本院於八十九年五月二十二日以八十九年
    度訴字第四一八號案件判處有期徒刑十月、四月，並定其應執行有期徒刑一年，
    於八十九年八月七日確定（刑期自九十年七月八日起至九十一年七月七日止，不
    構成累犯），甲○○於前開施以強制戒治因成效評定為合格，由本院裁定停止強
    制戒治並付保護管束之期間，詎仍不知省悟，復另基於概括之犯意，自九十年五
    月間某日起，至同年七月六日晚上止，先後在桃園縣桃園市○○街朋友住處等處
    ，以將第一級毒品海洛因摻於香菸內吸食之方式、第二級毒品安非他命置於吸食
    器內燒烤成煙霧狀之方式，分別多次施用第一級毒品海洛因、第二級毒品安非他
    命。嗣於九十年七月七日下午四時五十分許，為警於桃園縣桃園市○○路與三民
    路交叉路口查獲，並從其褲子口袋中扣得其所有供施用第二級毒品安非他命之工
    具安非他命殘渣袋一個、吸管一支及其所有供施用第一級毒品海因所用之海洛因
    殘渣袋二個。
二、案經臺北市政府警察局南港分局報請臺灣桃園地方法院檢察署檢察官偵查起訴。
    理      由
一、右揭事實，業據被告甲○○於審理中坦承不諱，且被告於前開時地為警查獲時所
    採尿液經送檢驗結果均呈嗎啡、甲基安非他命陽性反應（編號：Ａ○八一號），
    有臺北市政府警察局南港分局煙毒、麻藥案件證物委驗單、臺北市立療養院煙毒
    尿液檢驗報告書各一紙附卷可稽，復有扣案之施用第二級毒品安非他命之工具安
    非他命殘渣袋一個、及其所有供施用第一級毒品海因所用之海洛因殘渣袋二個、
    吸管一支可資佐證，足證被告前開施用毒品之自白與事實相符，堪予採信。又被
    告前因施用第一級毒品海洛因、第二級毒品安非他命之案件，經本院以八十七年
    度毒聲字第一一九八號裁定送觀察、勒戒，經認無繼續施用毒品之傾向，由臺灣
    桃園地方法院檢察署檢察官於八十七年八月二十一日，以八十七年度偵字第一○
    一二九號不起訴處分確定；於八十八年間又因施用第一級毒品海洛因、第二級毒
    品安非他命案件，經本院裁定送觀察勒戒後，認有繼續施用毒品之傾向，再經本
    院裁定解送強制戒治，並由臺灣桃園地方法院檢察署檢察官以八十九年度偵緝字
    第一號提起公訴，經本院於八十九年五月二十二日以八十九年度訴字第四一八號
    案件判處有期徒刑十月、四月，並定其應執行有期徒刑一年，於八十九年八月七
    日確定等情，有臺灣桃園地方法院檢察署刑案資料查註紀錄表、臺灣高等法院被
    告全國前案紀錄表各一份附卷可憑。綜上所述，被告於五年內三犯毒品危害防制
    條例第十條第二項之罪，事證明確，犯行洵堪認定。
二、按海洛因、安非他命各為毒品危害防制條例第二條第二項第一款、第二款所分別
    規範之第一級毒品、第二級毒品，被告予以施用，係犯同條例第十條第一項之施
    用第一級毒品罪、同條第二項之施用第二級毒品罪，其施用第一級毒品海洛因、
    第二級毒品安非他命前分別持有第一級毒品海洛因、第二級毒品安非他命之低度
    行為，各為施用之高度行為所吸收，不另論罪。又其多次施用第一級毒品、第二
    級毒品犯行，各時間緊接，手段相似，顯均係基於概括之犯意多次觸犯犯罪構成
    要件相同之罪名，皆應論以連續犯一罪，並分別加重其刑。被告所犯前開二罪，
    犯意各別、手段互殊，應予分論併罰之。爰審酌被告所犯限於自殘，尚未對社會
    造成重大危害，且犯後坦承犯行等一切情狀，分就所犯各罪量處如主文所示之刑
    ，並定其應執行刑。扣案之有安非他命殘渣袋一個、有海洛因殘渣袋二個，因第
    一級毒品海洛因、第二級毒品安非他命與前開空袋無從析離，應全視為毒品，為
    本件查獲之毒品，均應依毒品危害防制條例第十八條第一項前段之規定宣告沒收
    銷燬之；至扣案之吸管一支，為被告所有供施用第二級毒品安非他命所用之物，
    業據被告供明在卷，應併依刑法第三十八條第一項第二款規定宣告沒收之。
據上論斷，應依刑事訴訟法第二百九十九條第一項前段，毒品危害防制條例第十條第
一項、第二項、第十八條第一項前段、第二十條第三項前段，刑法第十一條前段，第
五十六條、第五十一條第五款、第三十八條第一項第二款，判決如主文。
本案經檢察官何祖舜到庭執行職務。
中      華      民      國    九十      年     十二     月      十      日
                                臺灣桃園地方法院刑事第六庭
                                    法  官    游  紅  桃
右正本證明與原本無異。
如不服本判決，應於送達後十日內，向本院提出上訴狀。
                                    書記官王  元  宏
中      華      民      國    九十      年     十二     月     十一     日
論罪科刑依據之法條：
毒品危害防制條例第十條
施用第一級毒品者，處六月以上五年以下有期徒刑。
施用第二級毒品者，處三年以下有期徒刑。


司法院資訊處製作；財團法人民間司法改革基金會備份。
